臺灣彰化地方法院刑事判決　　　　　　　　　　　　　九十一年度訴字第二四二號
　　公　訴　人　臺灣彰化地方法院檢察署檢察官
　　被　　　告　戊○○
右列被告因違反電信法案件，經檢察官提起公訴（九十一年度偵字第二八八號），本
院判決如左：
    主  文
戊○○無罪。
    理  由
一、公訴意旨略以：被告戊○○利用其於民國︵下同︶八十九年五月中旬借住丁○○
    位於彰化縣彰化市○○路○段一五六巷十五號家中時，一日趁丁○○不注意之際
    ，竊取不知情之丙○申請贈與其子乙○○使用，由乙○○售予甲○○，甲○○再
    贈與其友人丁○○，行動電話號碼0000000000號之ＳＩＭ卡一張，嗣
    基於意圖為自己不法利益之概括犯意，將前揭所竊得之ＳＩＭ卡安裝在其所有之
    行動電話機內，自八十九年六月二十一日至八十九年七月二十日止，連續以無線
    之方式盜打行動電話多次，共計盜打通話費金額達新台幣︵下同︶一萬三千元。
    因認被告涉犯刑法第三百二十條第一項及電信法第五十六條罪嫌云云。
二、按犯罪事實應依證據認定之，無證據不得推定其犯罪事實；不能證明被告犯罪或
    其行為不罰者，應諭知無罪之判決，刑事訴訟法第一百五十四條、第三百零一條
    第一項分別定有明文。又事實之認定，應憑證據，如未能發現相當證據，或證據
    不足以證明，自不能以推測或擬制之方法，以為裁判基礎；另認定犯罪事實應依
    證據，為刑事訴訟法所明定，故被告否認犯罪事實所持之辯解，縱屬不能成立，
    仍非有積極證據足以證明其犯罪行為，不能遽為有罪之認定，最高法院著有四十
    年台上字第八十六號、三十年上字第一八三一號判例可資參照。再按犯罪事實應
    依證據認定之，無證據不得推定其犯罪事實，認定犯罪事實所憑之證據，雖不以
    直接證據為限，間接證據亦包括在內，然無論直接或間接證據，其為訴訟上之證
    明，須於通常一般之人均不致於有所懷疑，而得確信其為真實之程度者，始得據
    為有罪之認定，倘其證明尚未達到此一程度，而有合理之懷疑存在時，即無從為
    有罪之認定（最高法院七十六年台上字第四九八六號判例參照）。本件公訴人認
    被告戊○○涉犯上開罪嫌，無非係以證人丁○○、乙○○及甲○○於偵查中之證
    述為其論據。惟訊據被告戊○○固坦承有使用前揭ＳＩＭ卡撥接電話之事實，然
    堅決否認有起訴書所載犯行，辯稱：伊所使用之上開ＳＩＭ卡係伊與丁○○協議
    由伊購買易付卡與之交換的，係丁○○同意交予伊使用，當時甲○○亦在場，不
    久伊即入所執行觀察勒戒，所以伊才未買易付卡給丁○○等語。
三、經查：系爭之ＳＩＭ卡係丙○申請贈與其子乙○○使用，乙○○以三千元連同手
    機售予證人甲○○，甲○○再贈與其友人丁○○等情，業據證人丙○、乙○○、
    甲○○、丁○○於警訊及本院調查時結證屬實，已堪認定。證人丁○○雖於警訊
    及偵查中均指稱：被告未經伊同意即拿走上開ＳＩＭ卡等語，惟其於本院調查卻
    改結證稱：「（如何知道戊○○有拿晶片卡？）戊○○去我家，當時在場的只有
    我與甲○○及戊○○，戊○○向我要晶片卡，我不知道他自己有沒有手機，我跟
    他說我自己要用，但他說叫我晶片卡給他，他要買一張易付卡給我，後來我就將
    晶片卡給戊○○，但他並沒有買易付卡給我。（為何你於偵訊中說戊○○未經你
    同意將晶片卡拿走？）因當時我第一次開庭，會緊張，想不起來。（為何乙○○
    說你晶片卡丟掉隔天有說晶片卡是被戊○○偷走？）我並沒有在晶片卡丟掉隔天
    跟他這麼說，我是開庭前一天乙○○母親問我何時丟掉晶片卡，我想不起來就隨
    口跟他這樣說。（為何你於警訊也陳述是戊○○偷走晶片卡？）於警訊時是我隨
    便說的。（有無向甲○○說晶片卡是戊○○偷的？）當初我也是想不起來才隨便
    說的。（案發後戊○○有無再找過你？）無，我們私底下都沒有再見過面。（晶
    片卡是否確實經由你同意交給戊○○？）是的。」等語，核與被告所辯情節相符
    ，復參酌上開0000000000號門號已欠繳電信費用達一萬五千多元，有
    聯合才信管理顧問有限公司九十年五月五日八十九年度聯合財字第四０二五三八
    號函可按，上開ＳＩＭ卡既係由證人丁○○交由被告使用，被告又欠繳不少之電
    信費，則證人丁○○於申請本件電信門號之人丙○對其詢問該門號去向之時，其
    因懼怕丙○追究其責任而任意為不利被告之指述，實屬可能，況其於本院調查時
    已翻異其詞，遽難以其前後相歧異之證詞，資為不利被告之認定。至證人丙○、
    乙○○及甲○○之證述，均係聽信證人丁○○所述，而證人丁○○於本院調查時
    已明確證稱：上開ＳＩＭ卡確是伊交給戊○○使用的，伊是隨便向丙○等人稱上
    開ＳＩＭ卡遭竊等語，亦難以渠等之證詞為不利被告之認定。從而，上開ＳＩＭ
    卡既已由乙○○經甲○○合法讓與予丁○○，丁○○復將之讓與予被告，尚難認
    被告有何盜用他人電信設備之犯行。此外，復查無其他積極證據，足認被告有公
    訴人所指竊盜及違反電信法犯行，既不能證明被告犯罪，揆諸首開說明，自應為
    被告無罪之諭知。
據上論斷，應依刑事訴訟法第三百零一條第一項，判決如主文。
本案經檢察官吳怡盈到庭執行職務
中      華      民      國    九十一    年      六      月     十一     日
                              臺灣彰化地方法院刑事第一庭
                                    審判長法      官  葉  榮  郎
                                          法      官  洪  志  賢
                                          法      官  簡  璽  容
右正本證明與原本無異。
如不服本判決，應於判決送達後十日內向本院提出上訴狀（須附繕本）。
告訴人或被害人對於判決如有不服具備理由請求檢察官上訴者，其上訴期間之計算係
以檢察官收受判決正本之日期為準。
                                          法院書記官  王  惠  嬌
中      華      民      國    九十一    年    六      月     十二     日
